最　高　行　政　法　院　裁　定
　　　　　　　　　　　　　94年度裁字第01427號
上　訴　人　財政部國有財產局臺灣北區辦事處
代　表　人　乙○○
　　　　　　　　　　　送達代收人　甲○○
被 上訴 人　臺北市政府環境保護局
代　表　人　陳永仁
上列當事人間因廢棄物清理法事件，上訴人對於中華民國93年3
月24日臺北高等行政法院92年度簡字第635號判決，提起上訴，
本院裁定如下：
　　主  文
上訴駁回。
上訴審訴訟費用由上訴人負擔。
　　理  由
按對於適用簡易程序之裁判提起上訴或抗告，須經本院許可，且
該許可以訴訟事件所涉及之法律見解具有原則性者為限。行政訴
訟法第235條定有明文。次按「一般廢棄物，除應依下列規定清
除外，其餘在指定清除地區以內者，由執行機關清除之：一、土
地或建築物與公共衛生有關者，由所有人、管理人或使用人清除
。」、「有下列情形之一者，處新臺幣1,200元以上6,000元以下
罰鍰。經限期改善，屆期仍未完成改善者，按日連續處罰：一、
不依第11條第1款至第7款規定清除一般廢棄物。」廢棄物清理法
第11條第1款、第50條第1款定有明文。而本件被上訴人所屬南港
區清潔隊執勤人員執行轄區環境巡查勤務，發現臺北市○○區○
○段4小段229地號土地常遭民眾棄置廢棄物，且雜草叢生，長期
髒亂，嚴重影響環境衛生。因該土地為國有，由上訴人管理，爰
認上訴人顯未善盡管理、清除之責，已妨礙公共衛生，遂於民國
91年8月20日邀集上訴人派員共同會勘後，即請上訴人於兩週內
清除系爭土地上堆積之廢棄物及雜草。嗣被上訴人所屬南港區清
潔隊執勤人員於同年9月4日至現場複查，發現上述髒亂情形仍未
見有效改善，即予以拍照採證，被上訴人認上訴人違反廢棄物清
理法第11條第1款規定，乃予以舉發，經上訴人函復被上訴人後
，被上訴人仍認上訴人未依廢棄物清理法第11條第1款規定清除
一般廢棄物，乃依同法第50條第1款規定，處上訴人1,200元罰鍰
，上訴人不服，循序提起本件訴訟。原審法院則略以：經查，被
上訴人所屬南港區清潔隊執勤人員於91年9月4日前往系爭土地複
查，發現仍有棄置廢棄物，妨礙公共衛生及市容觀瞻之情形，並
未有效改善，此有現場拍攝之採證照片及被告所屬衛生稽查大隊
陳情訴願案件簽辦單影本附訴願卷可稽。上訴人雖提出91年8月
30日支付廠商清理費用發票影本及現場照片影本，主張其已於91
年8月27日清理系爭土地髒亂完畢，尚未通知被上訴人現場複勘
即又遭民眾堆置垃圾云云，惟查上訴人固有開始清除之事實，但
上訴人於91年8月27日僱工清理完竣後，皆未曾通知被上訴人所
屬人員前往會勘、查核，瞭解清除情形、成效，迄被上訴人所屬
南港區清潔隊執勤人員於91年9月4日期限屆滿後主動至現場複查
結果，舊有堆置之雜物依然持續存在，難謂上訴人已依限完成改
善。上訴人另主張其於91年9月30日已再次僱工清理，並提出支
付廠商清理費用發票影本及現場照片影本，然係91年9月4日後另
發生之事實，且上訴人亦未通知被上訴人再前往會勘、查核，瞭
解清除成效，尚不能以此解免其已違反廢棄物清理法之責。上訴
人訴請求撤銷原處分及訴願決定，為無理由，爰依簡易程序判決
駁回上訴人之訴。本院經核原判決於法尚無違誤。茲上訴意旨仍
執詞略謂：廢棄物清理法第50條第1款規定係對於不依同法第11
條第1款規定清除一般廢棄物者方處罰鍰，惟上訴人既已於被上
訴人開立舉發通知書及處分書前二次清理系爭土地之髒亂，原判
決亦承認上訴人有「開始清除」事實，卻又認上訴人違反上述廢
棄物清理法規定，原判決顯有判決不備理由或理由矛盾之違法。
又上訴人接獲被上訴人通知後，旋即雇工清理系爭土地上廢棄物
完竣，上訴人雖未通知被上訴人派員前往會勘、查核，然不影響
上訴人清理廢棄物之事實。退步言，縱上訴人未完成系爭土地上
廢棄物之清運，嗣被上訴人所屬南港區清潔隊值勤人員於91年9
月4日再次前往系爭土地復查，仍發現有廢棄物存在，然91年9月
4日新發現之廢棄物，亦於91年9月30日再次雇工清理完竣，業依
廢棄物清理法第11條第1項規定履行清除義務，惟被上訴人徒以
不存在之廢棄物重新處罰鍰1,200元，違背依法行政，原判決未
察，即有判決不適用法規之違法，爰請廢棄原判決，並撤銷訴願
決定及原處分等語。本院經核上訴論旨，旨在以其對法律上見解
之歧異，指摘原審判決不當，然並無所涉及之法律見解具有原則
性，揆之首揭規定，其上訴即不應許可，應予駁回。
依行政訴訟法第249條第1項前段、第104條、民事訴訟法第95條
、第78條，裁定如主文。
中    華    民    國    94    年    7     月   28     日
                  第四庭審判長法  官　徐　樹　海
                              法  官　高　啟　燦
                              法  官　吳　錦　龍
                              法  官　黃　合　文
                              法  官  林  茂  權
以  上  正  本  證  明  與  原  本  無  異
中    華    民    國    94    年    7    月    29     日
　　　　　　　　　　　　　　　書記官　王　褔　瀛
